【裁判字號】    98,易,2727
【裁判日期】    981023
【裁判案由】    詐欺
【裁判全文】
臺灣臺中地方法院刑事判決              98年度易字第2727號
公  訴  人  臺灣臺中地方法院檢察署檢察官
被      告  丁○○
上列被告因詐欺案件，經檢察官提起公訴（98年度偵字第15688
號、第16129 號、第17490 號）及移送併辦（98年度偵字第1845
0號），本院判決如下：
    主    文
丁○○幫助意圖為自己不法之所有，以詐術使人將本人之物交付
，累犯，處有期徒刑伍月，如易科罰金，以新臺幣壹仟元折算壹
日。
    犯 罪 事 實
一、丁○○於民國93年間，因竊盜及施用毒品案件，經本院以93
    年度易字第1094號及93年度訴字第1233號判決判處有期徒刑
    6 月及1 年確定在案，並以94年度聲字第1320號裁定其應執
    行有期徒刑1 年5 月，甫於95年1 月31日縮刑期滿執行完畢
    ，猶不知悔改，明知金融帳戶之存摺及提款卡係供自己使用
    之重要理財工具，關係個人財產、信用之表徵，並可預見一
    般人取得他人金融帳戶使用常與財產犯罪密切相關，且取得
    他人存摺之目的在於掩飾犯罪所得之財物或財產上利益不易
    遭人追查，又對於提供帳戶雖無引發他人萌生犯罪之確信，
    但仍以縱若有人持以犯罪，亦無違反其本意之幫助詐欺之不
    確定故意，於民國98年4 月15日至同年月19日前之某時，在
    不詳地點，以不詳方法，將其於同年月15日重新啟用之臺中
    商業銀行太平分行（下稱臺中銀行）帳號000000000000號（
    起訴書誤繕為000-0000000000000 號）帳戶之存摺、提款卡
    及密碼，交付予姓名年籍不詳之某成年人，容任該成年人及
    所屬詐欺集團作為詐欺取財之工具，而以此方式幫助該成年
    人及所屬詐欺集團使用前開銀行帳戶詐騙他人匯款之用。嗣
    該不詳姓名之成年人取得上開銀行帳戶存摺、提款卡及密碼
    後，即與所屬由不詳成年人所組成之詐欺取財集團成年成員
    ，共同基於意圖為自己不法所有之犯意聯絡，於97年4 月19
    日前某時，由該詐欺集團成年成員在網路上刊登不實之拍賣
    廣告，致使附表所示之被害人己○○等6 人於附表所示時間
    上網購物時，陷於錯誤而下標購買商品，並依對方指示，於
    附表所示之時間、地點匯款如附表所示之金額至丁○○上開
    臺中銀行帳戶內。嗣因己○○等6 人匯款後，未收到貨品，
    察覺有異，而報警處理，始循線查悉上情。
二、案經臺北市警察局萬華分局、臺北縣警察局樹林分局報告及
    花蓮縣警察局鳳林分局報請臺灣花蓮地方法院檢察署呈請臺
    灣高等法院檢察署檢察長令轉臺灣臺中地方法院檢察署檢察
    官偵查起訴暨移送併辦。
    理    由
一、按被告以外之人於審判外之陳述，雖不符刑事訴訟法第159
    條之1 至第159 條之4 規定，而經當事人於審判程序同意作
    為證據，法院審酌該言詞陳述或書面陳述作成時之情況，認
    為適當者，亦得為證據；當事人、代理人或辯護人於法院調
    查證據時，知有該法第159 條第1 項不得為證據之情形，而
    未於言詞辯論終結前聲明異議者，視為有前項之同意，該法
    第159 條之5 已明揭其旨。本件所引事證，檢察官及被告均
    無異議作為證據，本院審酌其作成之情況，未見有何不適當
    之情形，是得為證據，合先敘明。
二、訊據被告丁○○矢口否認有何幫助詐欺取財之犯行，辯稱：
    因伊母親要求伊提供一帳戶供伊女兒使用，乃於98年4 月15
    日前往臺中商業銀行重新啟用上開銀行帳戶，並提領500 元
    測試該帳戶可否使用後，將該帳戶之存摺、提款卡及寫有密
    碼之紙條放入機車置物箱內，伊不知道上開存摺等資料何時
    遺失，伊於同年月22日發現遺失後，立刻去銀行掛失止付，
    也有去警察局申報遺失，因警察不相信帳戶遺失，伊認為這
    不重要，沒有向警員辦理遺失登記就離去，伊確實沒有將上
    開銀行存摺等資料交給他人使用云云。經查：
  (一)被告之上開銀行帳戶，確為其本人親自所開立之帳戶，且附
    表所示被害人己○○等6 人於附表所示時間遭詐欺取財集團
    詐騙，而分別將附表所示款項匯入被告之上開銀行帳戶乙節
    ，業經證人即附表所示被害人己○○等人於警詢中證述甚詳
    ，並有被告上開臺中銀行帳戶之開戶資料、交易明細資料各
    1 份（見臺北縣警察局樹林分局刑案偵查卷第46至48頁）及
    附表證據欄所示資料在卷可稽，堪認被告之上開臺中銀行帳
    戶確遭不詳之詐欺取財集團用來詐取附表所示被害人之財物
    無疑。
  (二)被告雖以前揭情詞置辯，然此與其於本院審理中辯稱：當天
    伊與朋友許德財一同騎乘機車前往臺中銀行太平分行申辦重
    新啟用帳戶，因伊與許德財平常會互相花對方的錢，在太平
    分行時，伊身上雖沒有錢，但以為許德財有錢，故未在太平
    分行領錢，是伊與許德財離開太平分行快要到伊家前，許德
    財說他身上沒有錢，許德財問伊要不要領錢，伊才與許德財
    一起至中興路的自動櫃員機，由許德財下車去領取500 元，
    領款地點離太平分行約1 公里遠，許德財將提款卡還給伊後
    ，伊將提款卡放在皮夾內，回家後才將存摺、提款卡及寫有
    密碼之紙條放在機車置物箱云云（見本院卷第43、46頁反面
    、47頁），前後不一，復與其自行偕同至本院作證之證人許
    德財具結證稱：伊與被告平常不會互相花對方的錢，伊也未
    曾與被告一起去中興路的自動櫃員機提領500 元，98年4 月
    15 日 當天是伊陪被告去臺中銀行申辦帳戶，辦好後，被告
    請銀行警衛教他操作，然後被告要去牽機車，說他的帳戶內
    還有500 元，要伊幫他領500 元，伊就在銀行的自動櫃員機
    提領500 元，不是到別的地方去提領云云（見本院卷第44頁
    反面至46頁），大相逕庭，堪認被告所辯反覆無據，矛盾不
    一，尚難憑採。
  (三)又按，金融帳戶係個人理財重要工具，一般人均會謹慎使用
    、小心保管，並將存摺、金融卡分開放置，將密碼牢記心中
    ，而不在任何物體上標示或載明密碼，且不應輕易告知他人
    ，若有記錄密碼，亦會將密碼記於他處，又若有提款卡，鮮
    少會再隨身攜帶存摺，並將存摺、提款卡分別妥善放置避免
    一併遭竊，且除非經年不曾使用，或有其他特殊情形，如不
    慎遭竊或遺失，當會及時發現，進而採取報警、掛失等補救
    措施，以免金錢損失，隱私曝光，或遭不法之徒用以犯罪，
    平添困擾。而被告自承於使用上開帳戶提款卡提領500 元後
    ，將該提款卡放在其皮夾內等語（見本院卷第47頁反面），
    則被告既已將提款卡放置於自己之皮夾內，則何需於返家後
    ，反將該存摺、提款卡與記載密碼之紙條一同放置在機車置
    物箱內，將之置於自己無法監控之處，復於置放後，未立即
    取出該帳戶資料交由其女兒使用，凡此種種，均已與常情有
    悖，不足採信。雖被告於98年4 月22日晚間10時，向臺中商
    業銀行辦理掛失止付上開帳戶乙節，固有臺中銀行太平方行
    函文在卷可憑（見本院卷第22、23頁），然依被告陳稱其於
    98 年4月15日重新啟用上開銀行帳戶並將該帳戶資料放置在
    機車置物箱時起迄98年4 月22日晚間10時許向銀行辦理掛失
    止，已間隔數日，被告並非於遺失之第一時間即向警報案，
    則被告掛失之動機為何，究係單純因帳戶遺失而掛失，或係
    交付予他人使用，事後反悔欲掛失，亦或與使用該帳戶之人
    已約定一定期限後掛失停用，已非無疑。復且，附表所示被
    害人均係於98年4 月20日被詐騙而匯款入被告上開帳戶，而
    除被害人庚○○所匯款項外，其餘款項旋被詐欺集團成員提
    款領走等情，有被告上開帳戶交易明細表在卷可參（見警卷
    第46頁），顯見被告之掛失行為，亦係在詐騙集團成員已完
    成詐欺取財犯行，並已將詐欺所得之金錢領走後，則此是否
    係被告在將帳戶資料交付與詐欺集團成員使用後，為圖將來
    脫免刑責，而刻意所為之故佈疑陣之舉，亦非無疑，自不能
    為有利於被告之認定。
  (四)再者，依被告於98年4 月15日重新啟用後旋於同日以自動櫃
    員機提領500 元，而將該帳戶內之款項提領一空乙節，佐以
    被告於本院準備程序中供稱：伊於98年4 月15日提領500 元
    是想測試提款卡可否使用等語（見本院卷第17頁），均與一
    般詐欺集團取得人頭帳戶指示被害人匯款之前，先要求以小
    額匯款或轉帳方式，測試該帳戶可供正常使用之情形相符。
    復且，金融機構帳戶之存摺、金融卡（含密碼），具專屬性
    、私密性，使用提款卡領款或轉帳，必須依指令操作自動櫃
    員機，輸入正確之密碼始可為之，以目前提款卡密碼之設計
    ，一般單純持有他人提款卡而不知密碼者，隨機輸入任一組
    號碼，適與密碼相符之機率微乎其微。而衡諸常情，詐欺集
    團亦不可能罔顧花費大量人力、物力、時間，詐得被害人之
    信任後，指示被害人存匯款項至一隨時可能因遺失而掛失止
    付，致不能提領之帳戶，顯見詐欺集團於指示被害人匯款至
    被告所有前開銀行帳戶之前，應已確信該帳戶可供正常使用
    ，不致因掛失而無法使用，並已確知該帳戶之提款卡密碼。
    準此，被告所有上開銀行帳戶之存摺、提款卡及密碼，應係
    被告於98年4 月15日重新啟用並提領500 元後，迄附表所示
    被害人於同年月20日匯款入上開帳戶前之某時，在不詳地點
    ，提供予不詳姓名成年人使用，被告所辯遺失云云，無非飾
    卸之詞，不足採信。
  (五)按刑法上之故意，可分為直接故意與不確定故意（間接故意
    ），所謂「不確定故意」，係指行為人對於構成犯罪之事實
    ，預見其發生而其發生並不違背其本意者，刑法第13條第2
    項定有明文，再以幫助犯成立之要件，除須有幫助行為外，
    須行為人有幫助之故意，行為人預見犯罪結果之發生，雖非
    積極希望該犯罪結果發生，然仍施以幫助行為，而該結果之
    發生亦不違背其本意者，即屬有幫助犯罪之未必故意。查本
    件被告其對於偵訊及本院審理中所詢問之問題均能理解陳述
    ，此有偵訊及本院審判筆錄在卷可查，且其為年滿34歲之成
    年人，已有相當之工作經驗，為具有相當智識及社會經驗之
    人；又任何人均可辦理金融帳戶存摺使用，如無正當理由，
    實無使用他人存摺、提款卡、密碼使用之理；再金融存款帳
    戶，事關存戶個人財產權益之保障，其與儲戶存摺、提款卡
    相結合，專屬性、私密性更形提高，除非本人或與本人具密
    切之關係者，難認有何理由可自由使用他人之私人存摺、印
    鑑及提款卡，一般人亦均應有妥善保管上開物件，防止被他
    人冒用之認知；復近來詐欺案件頻傳，不法詐騙份子，每每
    利用人頭帳戶為犯罪工具，屢經報章雜誌及其他新聞媒體披
    露，若任意提供自己帳戶等專屬性甚高之相關物件資料予不
    明人士使用，將有遭他人作為詐欺犯罪時，非正當資金進出
    之用之不法用途，此情當為具有社會生活經驗之成年人所得
    認識。是本件被告任意交付其帳戶存摺、提款卡及密碼等資
    料予上開真實姓名年籍不詳之成年人，縱無證據證明被告明
    知取得前開帳戶資料之成年人之犯罪態樣，然就該真實姓名
    年籍不詳之成年人係將被告交付之帳戶資料供詐欺取財之用
    ，顯不違反被告本意，被告自有幫助該人實施詐欺取財罪之
    未必故意甚明。
  (六)綜上所述，被告提供上開銀行帳戶資料予前揭真實姓名年籍
    不詳之成年人，幫助其遂行詐欺取財犯行，事證已臻明確，
    被告上揭所辯，均係卸責之詞，不足採信，本案罪證明確，
    被告犯行洵堪認定，應予依法論科。
三、論罪科刑：
  (一)按刑法上之幫助犯，係對於犯罪與正犯有共同之認識，而以
    幫助之意思，對於正犯資以助力，而未參與實施犯罪之行為
    者而言，最高法院著有75年度臺上字第1509號、84年度臺上
    字第5998號及88年度臺上字第1270號判決意旨可供參照。是
    以，如未參與實施犯罪構成要件之行為，且係出於幫助之意
    思提供助力，即屬幫助犯，而非共同正犯。本件被告提供上
    開銀行帳戶之存摺、提款卡及密碼予不詳姓名年籍之成年人
    所屬之詐騙集團使用，使某詐騙集團成員得基於詐欺取財之
    犯意而向附表所示被害人己○○等6 人詐取財物，遂行其詐
    欺取財之犯行，係對於詐騙集團成員遂行詐欺取財犯行，資
    以助力，揆諸上開判決意旨，自應成立幫助詐欺取財罪。是
    核被告所為，係犯刑法第30條第1 項、刑法第339 條第1 項
    幫助詐欺取財罪。
  (二)被告以提供上開帳戶之提款卡及密碼予不詳姓名年籍之成年
    人所屬詐欺集團，使附表所示被害人己○○等6 人先後受該
    詐欺集團所騙，將款項匯入被告上開帳戶，係以一個提供帳
    戶之幫助行為，幫助該詐欺集團為6 個詐欺取財犯行，為想
    像競合犯，應依刑法第55條規定處斷。檢察官移送併辦部分
    與本案係屬同一事實（被害人同為甲○○），本院自應併予
    審理。
  (三)又被告幫助他人犯罪，應依刑法第30條第2 項規定，按正犯
    之刑減輕之。再被告於93年間因竊盜及施用毒品案件，經本
    院以93年度易字第1094號及93年度訴字第1233號判決判處有
    期徒刑6 月及1 年確定在案，並以94年度聲字第1320號裁定
    其應執行有期徒刑1 年5 月，甫於95年1 月31日縮刑期滿執
    行完畢乙節，有臺灣臺中地方法院檢察署刑案資料查註紀錄
    表、臺灣高等法院被告前案紀錄表各1 份在卷可憑，其於有
    期徒刑執行完畢後5 年內故意再犯本件有期徒刑以上之罪，
    為累犯，應依刑法第47條第1 項規定，加重其刑，並依法先
    加後減。
  (四)審酌被告將銀行帳戶存摺、提款卡及密碼交付他人使用，助
    長他人犯罪，增加被害人尋求救濟及治安機關查緝犯罪之困
    難，危害被害人財產安全及社會治安，兼衡被告素行、犯罪
    手段、被害人遭詐騙金額共計47,300元及其犯後否認犯行，
    未見悔意之態度等一切情狀，量處如主文所示之刑，並斟酌
    本件犯罪情節之輕重，及被告之資力、智識程度等情，諭知
    以新臺幣1,000元折算1日之易科罰金折算標準，以資懲儆。
據上論結，應依刑事訴訟法第299條第1項前段，刑法第339條第1
項、第30條第1項、第2項、第55條、第41條第1項前段、第47條
第1項，刑法施行法第1條之1第1項、第2項前段，判決如主文。
本案經檢察官陳信郎到庭執行職務。
中    華    民    國    98    年    10    月    23    日
              刑事刑十五庭審判長法  官  江奇峰
                                法  官  郭書豪
                                法  官  廖純卿
以上正本證明與原本無異。
如不服本判決應於收受送達後10日內向本院提出上訴書狀，並應
敘述具體理由；其未敘述上訴理由者，應於上訴期間屆滿後20日
內向本院補提理由書（均須按他造當事人之人數附繕本）「切勿
逕送上級法院」。
                                書記官  柳寶倫
中    華    民    國    98    年    10    月    23    日
附錄論罪科刑法條：
中華民國刑法第339條
（普通詐欺罪）
意圖為自己或第三人不法之所有，以詐術使人將本人或第三人之
物交付者，處 5 年以下有期徒刑、拘役或科或併科 1 千元以下
罰金。
以前項方法得財產上不法之利益或使第三人得之者，亦同。
前二項之未遂犯罰之。
附表：
┌──┬───┬───────────────┬──────────────────────────┐
│編號│被害人│詐欺取財之時間及詐騙方法、所取│               證   據                              │
│    │      │得之財物（新臺幣）            │                                                    │
├──┼───┼───────────────┼──────────────────────────┤
│1   │己○○│由該詐騙集團某成員，於98年4月 │1.己○○警詢筆錄（臺北縣警察局樹林分局警卷第3、4頁）│
│    │      │19日前之某時，在奇摩露天拍賣網│2.臺北縣警察局樹林分局樹林派出所受理各類案件紀錄表、│
│    │      │站虛偽刊登拍賣手機廣告，己○○│  受理詐騙帳戶通報警示簡便格式表（同上警卷第5、6頁）│
│    │      │於98年4 月19日22時許，上網購物│3.內政部警政署反詐騙案件紀錄表（同上警卷第7頁）     │
│    │      │，見該廣告誤信為真，而與該集團│4.郵政跨行匯款申請書（同上警卷第8頁）               │
│    │      │某成員聯絡購買，且陷於錯誤，按│5.奇摩露天拍賣網頁資料（同上警卷第9至11頁）         │
│    │      │對方指示，於98年4 月20日12 時 │6.丁○○臺中商業銀行太平分行帳戶資料及交易明細（同上│
│    │      │40分許，前往臺北市大安區和平東│  警卷第42至47頁）                                  │
│    │      │路一段162 號之臺北師大郵局匯款│                                                    │
│    │      │6 千元入丁○○所有上開臺中商業│                                                    │
│    │      │銀行太平分行帳戶內，旋被提領一│                                                    │
│    │      │空。                          │                                                    │
├──┼───┼───────────────┼──────────────────────────┤
│2   │甲○○│由該詐騙集團某成員，於98年4月2│1.甲○○警詢筆錄（臺北縣警察局樹林分局警卷第12、13頁│
│    │      │0日前之某時，在露天拍賣網站虛 │  ）                                                │
│    │      │偽刊登拍賣PSP廣告，甲○○於98 │2.臺中縣警察局烏日分局溪南派出所受理各類案件紀錄表、│
│    │      │年4月20日13時許，上網購物，見 │  受理詐騙帳戶通報警示簡便格式表（同上警卷第14、15頁│
│    │      │該廣告誤信為真，而與該集團某成│  ）                                                │
│    │      │員聯絡購買，而陷於錯誤，按對方│3.內政部警政署反詐騙案件紀錄表（同上警卷第16至17頁）│
│    │      │指示，於98年4 月20日13時43分許│4.臺中縣警察局烏日分局溪南派出所金融機構聯防機制通報│
│    │      │，在臺中縣烏日鄉○○路106 號之│  單、受理刑事案件報案三聯單（同上警卷第18、19頁）  │
│    │      │3 住處，以電腦網路轉帳方式匯款│5.露天拍賣網頁資料（同上警卷第20頁）                │
│    │      │5,500 元入丁○○所有上開臺中商│6.丁○○臺中商業銀行太平分行帳戶資料及交易明細（同上│
│    │      │業銀行太平分行帳戶內，旋被提領│  警卷第42至47頁）                                  │
│    │      │一空。                        │                                                    │
├──┼───┼───────────────┼──────────────────────────┤
│3   │丙○○│由該詐騙集團某成員，於98年4月2│1.丙○○警詢筆錄（臺北縣警察局樹林分局警卷第38至39  │
│    │      │0日前之某時，在奇摩露天拍賣網 │  頁）                                              │
│    │      │站虛偽刊登拍賣單眼相機廣告，陳│2.新竹縣政府警察局竹北分局新工派出所受理詐騙帳戶通報│
│    │      │建男於98年4月20日15時許，上網 │  警示簡便格式表（同上警卷第40頁）                  │
│    │      │購物，見該廣告誤信為真，而與該│3.新竹縣政府警察局竹北分局新工派出所受理刑事案件報案│
│    │      │集團某成員聯絡購買，且陷於錯誤│  三聯單（同上警卷第41頁）                          │
│    │      │，按對方指示，於98年4月20日15 │4.內政部警政署反詐騙案件紀錄表（同上警卷第42至43頁）│
│    │      │時17分許，前往新竹縣湖口鄉中華│5.中國信託自動櫃員機交易明細表（同上警卷第44頁）    │
│    │      │路之7-11便利商店內匯款19,800元│6.丁○○臺中商業銀行太平分行帳戶資料及交易明細（同上│
│    │      │入丁○○所有上開臺中商業銀行太│  警卷第42至47頁）                                  │
│    │      │平分行帳戶內，旋被提領一空。  │                                                    │
├──┼───┼───────────────┼──────────────────────────┤
│4   │庚○○│由該詐騙集團某成員，於98年4月 │1.庚○○警詢筆錄（花蓮縣警察局鳳林分局警卷第1至3頁）│
│    │      │20日前之某時，在PCHOME露天拍賣│2.郵政自動櫃員機交易明細表（同上警卷第4頁）         │
│    │      │網站虛偽刊登拍賣筆記型電腦廣告│3.露天拍賣網頁資料（同上警卷第5至8頁）              │
│    │      │，庚○○於98年4月20日17時許， │4.花蓮縣警察局鳳林分局舞鶴派出所受理各類案件紀錄表、│
│    │      │上網購物，見該廣告誤信為真，而│  受理詐騙帳戶通報警示簡便格式表（同上警卷第11、13頁│
│    │      │與該集團某成員聯絡購買，且陷於│  ）                                                │
│    │      │錯誤，按對方指示，於98年4月20 │5.花蓮縣警察局鳳林分局舞鶴派出所受理刑事案件報案三聯│
│    │      │日17時38分許，前往花蓮縣玉里鎮│  單（同上警卷第12頁）                              │
│    │      │之三民郵局匯款3千元入丁○○所 │6.內政部警政署反詐騙案件紀錄表（同上警卷第14至15頁）│
│    │      │有上開臺中商業銀行太平分行帳戶│7.丁○○臺中商業銀行太平分行帳戶資料及交易明細（同上│
│    │      │內。                          │  警卷第9至10頁）                                   │
├──┼───┼───────────────┼──────────────────────────┤
│5   │戊○○│由該詐騙集團某成員，於98年4月 │1.戊○○警詢筆錄（臺北縣警察局樹林分局警卷第21至22頁│
│    │      │19日前之某時，在奇摩露天拍賣網│  ）                                                │
│    │      │站虛偽刊登拍賣日本樂團Ｘ演唱會│2.臺北市政府警察局萬華分局西園路派出所受理受理詐騙帳│
│    │      │門票3張廣告，戊○○於98年4月19│  戶通報警示簡便格式表（同上警卷第23頁）            │
│    │      │日晚上20時許，上網購物，見該廣│3.內政部警政署反詐騙案件紀錄表（同上警卷第24至25頁）│
│    │      │告誤信為真，而與該集團某成員聯│4.臺北市政府警察局萬華分局西園路派出所受理刑事案記報│
│    │      │絡購買，且陷於錯誤，按對方指示│  案三聯單（同上警卷第27頁）                        │
│    │      │，於98年4 月20日14時55分許，前│5.郵政跨行匯款申請書（同上警卷第28頁）              │
│    │      │往臺北東園郵局匯款3 千元入詹德│6.丁○○臺中商業銀行太平分行帳戶資料及交易明細（同上│
│    │      │全所有上開臺中商業銀行太平分行│  警卷第42至47頁）                                  │
│    │      │帳戶內，旋被提領一空。        │                                                    │
│    │      │                              │                                                    │
├──┼───┼───────────────┼──────────────────────────┤
│6   │乙○○│由該詐騙集團某成員，於98年4月2│1.乙○○警詢筆錄（臺北縣警察局樹林分局警卷第29至31  │
│    │      │0日前之某時，在奇摩露天拍賣站 │  頁）                                              │
│    │      │虛偽刊登拍賣手機廣告，乙○○於│2.臺北縣政府警察局新莊分局中平派出所受理各類案件紀錄│
│    │      │98年4月20日下午13時許，上網購 │  表、受理詐騙帳戶通報警示簡便格式表（同上警卷第    │
│    │      │物，見該廣告誤信為真，而與集團│  32、33頁）                                        │
│    │      │某成員聯絡購買，且陷於錯誤，按│3.內政部警政署反詐騙案件紀錄表（同上警卷第34至35頁）│
│    │      │對方指示，於98年4 月20日15時16│4.臺北縣政府警察局新莊分局中平派出所受理刑事案件報案│
│    │      │分許，前往位於臺北縣新莊市中和│  三聯單（同上警卷第36頁）                          │
│    │      │街191 巷口之7-11便利商店內匯款│5.中國信託自動櫃員機交易明細表（同上警卷第37頁）    │
│    │      │1萬 元入丁○○所有上開臺中商業│6.丁○○臺中商業銀行太平分行帳戶資料及交易明細（同上│
│    │      │銀行太平分行帳戶內，旋被提領一│  警卷第42至47頁）                                  │
│    │      │空。                          │                                                    │
└──┴───┴───────────────┴──────────────────────────┘


司法院資訊處製作；財團法人民間司法改革基金會備份。
